【裁判字號】    97,訴,749
【裁判日期】    980430
【裁判案由】    債務不履行損害賠償
【裁判全文】
臺灣士林地方法院民事判決               97年度訴字第749號
原      告  翊駿行有限公司即熾盛行有限公司
                        弄2號.
                      統一編號.
法定代理人  丙○○即鍾惠萍
訴訟代理人  丁○○即羅世男
            陳鼎正律師
複  代理人  范坤棠律師
被      告  顯祥科技股份有限公司
                      統一編號.
法定代理人  乙○○
訴訟代理人蔡俊有律師
上列當事人間債務不履行損害賠償事件，本院於98年4 月16日言
詞辯論終結，判決如下：
    主  文
原告之訴及其假執行之聲請均駁回。
訴訟費用由原告負擔。
    事  實  及  理  由
一、原告主張：(一)伊於民國（下同）95年2 月23日與被告簽訂「
    一般事業廢棄物清理合約書」（下稱系爭合約），約定由被
    告提供廢鋼絲等廢棄物供伊載運，合約中並載明「若乙方（
    按指被告）未經甲方（按指原告）同意而自行委託其他業者
    處理廢棄物時，甲方有權終止合約並向被告請求賠償」。詎
    被告於96年8 月起即將部分廢棄物交由他人載運，且從此被
    告出貨予伊之數量明顯減少，迄今已造成伊新台幣（以下同
    ）835,333 元加工轉賣利益之損失。另以原告每月原平均10
    0,000 公斤之出貨量、伊加工每公斤可獲之利益3 元計算，
    伊每月仍受有300,000 元之損失，自96年11月起算至97年3
    月止計5 個月，被告共已造成伊1,500,000 元（300,000 ×
    5） 之損害。(二)綜上，被告違反系爭合約第7 條第1 項約定
    ，致伊受有2,335,333 元之損害（835,333+1,500,000） ，
    爰依系爭合約第7 條終止系爭合約，並請求賠償等語；並聲
    明：(一)被告應給付原告2,335,333 元及自起訴狀繕本送達翌
    日起至清償日止，按年息百分之5 計算之利息。(二)原告願供
    擔保，請准宣告假執行。
二、被告則以：(一)伊否認系爭合約上其印文之真正，兩造間並無
    系爭合約關係存在，原告涉嫌偽造系爭合約上之印文，伊已
    依法提起自訴，現由本院97年度自字第7 號陸股審理中。又
    系爭合約係甲○○個人與原告所訂，其性質是仲介契約。且
    依系爭合約第6 條規定，原告亦應遵守相關環保法令規定，
    惟原告未依「應回收廢棄物回收處理業管理辦法」第4 條、
    第5 條規定向主管機關辦理登記，自不屬環保署核准之再利
    用登記機構。職是，原告於96年2 月至97年4 月期間並不具
    履約資格，縱原告所陳為實在，亦應對伊構成給付不能；從
    而，原告主張本件伊有違約之事由，要屬無據等語，資為抗
    辯；並聲明：(一)原告之訴駁回。(二)如受不利判決，請准被告
    供擔保免為假執行。
三、兩造所不爭執之事項：
    被告於96年4月至8月曾交付廢棄物予原告處理。
四、本件經依民事訴訟法第270 條之1 第1 項第3 款之規定整理
    並簡化爭點，兩造同意協議簡化後之爭點如下，茲析述之：
(一)、系爭合約是否原告所偽造？
    原告主張甲○○為有顯貿易有限公司（下稱有顯公司）和被
    告公司之前法定代理人，95年2 月23日甲○○代表該2 家公
    司與原告簽訂系爭合約書，惟事後原告覺得甲○○以個人名
    義所簽之系爭合約書，對原告並無保障，乃於96年間徵得被
    告公司當時之法定代理人甲○○同意，至被告公司，請被告
    公司人員於系爭契約書上補蓋被告公司之長條章及方章，原
    告並未偽造，被告公司於系爭合約書上補蓋章後，原告與被
    告公司即成立另一個契約關係，嗣伊持另一份合約至請有顯
    公司蓋章，卻遭拒絕，故該份契約只能算是與甲○○個人簽
    訂云云；被告則以：被告未曾與原告訂立系爭契約，甲○○
    亦未曾同意蓋被告公司之長條章及方章，原告係偽造文書等
    語為辯。
(二)、查系爭合約書第11條約定：「契約之分存：本合約壹式三份
    ，經甲乙二方簽署生效，除甲乙二方各執壹份為憑，另由乙
    方依法檢送未合約書壹份供當地縣市主管機關備查。」等語
    ，兩造就原告執有契約書正本2 份，甲○○執有1 份之事實
    ，並不爭執，而原告所執有之系爭合約書之第一頁，立書人
    載明為「甲○○（以下簡稱甲方）熾盛行有限公司（以下簡
    稱乙方）」，並未變更甲方之名稱，僅契約書末當事人簽署
    欄甲方甲○○部分，加蓋被告公司之長條章及方章，且於契
    約書騎縫處蓋用被告公司不同形式之方章2 枚（13~15 頁）
    ，而被告所提甲○○執有之系爭合約書正本，契約書末當事
    人簽署欄甲方甲○○部分，並未加蓋被告公司之長條章及方
    章，且契約書騎縫處亦無被告之方章，僅有原告公司及甲○
    ○個之印文（187 頁），有合約書可按，苟被甲○○以被告
    公司法定代理人之身分同意補蓋被告公司之章，何以甲○○
    執有之合約書上，並未一併加蓋被告公司之章？且經調閱本
    院97年度自字第7 號偽造文書刑事案卷，該案證人即被告公
    司人員陳郁雯、張淑惠、劉光輝均否認曾補蓋前述被告公司
    印章等情，有筆錄影本在卷可參（126~133 頁）；是甲○○
    有無代表被告公司與原告另行合意，而同意加蓋被告公司之
    印章，已非無疑。再系爭合約書第5 條付款方式約定為：「
    每週結算一次，本買賣無發票，乙方（即原告）須將款項電
    匯至甲方帳戶：（有顯公司和顯祥公司貨款由乙方給付）。
    」等語，而原告與被告於96年2 月8 日簽訂「鋼絲買賣清運
    契約書」，內容記載：「由乙（即被告）方提供經由廢輪胎
    抽取處理後之鋼絲給甲方（即原告），由甲方自行清運。」
    等語（158 頁），可見原告不但須付款予甲○○個人，尚須
    給付貨款予被告公司（或有顯公司），而系爭合約縱事後經
    補蓋被告公司之印文，但如甲方即是被告公司應不會如此記
    載，由此條文之內容並未變更，及兩造另行訂立1 份買賣契
    約之情事，益見被告抗辯系爭合約係仲介契約，原告於本件
    訴訟所提之系爭合約書正本，其上被告公司之印文，係未經
    甲○○同意所蓋用乙節，非無可採。是原告主張被告於96年
    4 月至8 月有交付廢棄物予原告處理之事實，亦不能證明，
    被告為系爭合約之當事人。
(二)、甲○○個人有無廢棄物可交付予原告處理？
    系爭合約既係仲介契約，甲○○僅須仲介符合資格之公司與
    原告交易即可，甲○○個人有無廢棄物可交付予原告處理，
    即無庸論述。
五、原告本於系爭合約第7 條之約定，請求被告賠償如聲明所示
    之金額及利息，即非有據，不應准許。
六、原告既受敗訴之判決，其假執行之聲請，亦失所附麗，併予
    駁回。
七、本件事證已臻明確，兩造其餘攻擊防禦方法及所提之證據，
    經本院審酌後認與結果不生影響，爰不一一論述，兩造請求
    調查證據，亦無必要，附此敘明
八、訴訟費用之負擔：民事訴訟法第78條。
中    華    民    國    98    年    4     月    30    日
                  民事第一庭  法  官  黃小瑩
以上正本證明與原本無異。
如對本判決上訴，應於判決送達後20日內向本院提出上訴狀。
中    華    民    國    98    年    5     月    4     日
                              書記官  陳鳳嬌


司法院資訊處製作；財團法人民間司法改革基金會備份。
